臺灣高雄地方法院民事判決　　　　　　100年度簡上字第221號
上　訴　人　黃名宏
被上訴人　　豐（台灣）商業銀行股份有限公司
法定代理人　韋力行
訴訟代理人　莊士弘
上列當事人間清償債務事件，上訴人對於民國100 年4 月7 日本
院高雄簡易庭99年度雄簡字第2491號第一審簡易判決提起上訴，
經本院於民國100 年6 月23日言詞辯論終結，判決如下：
    主  文
上訴駁回。
第二審訴訟費用由上訴人負擔。
    事  實
一、被上訴人起訴主張：上訴人於民國92年3 月5 日向訴外人中
    華商業銀行股份有限公司（下稱中華商銀）申辦麥克現金卡
    （卡號：000000000000）並簽訂小額信用貸款契約（下稱原
    契約），借款額度最高以新臺幣（下同）50萬元為限度，並
    約定於000000 000000 號帳戶內循環使用，依照信用貸款契
    約暨約定書所定延滯期間利率為週年利率20% 計算之利息，
    詎上訴人至99年7 月26日止，尚積欠伊194,136 元及遲延利
    息未清償，而上開債權業於97年3 月29日由香港商香港上海
    匯豐銀行股份有限公司概括承受、並於99年5 月1 日分割予
    被上訴人，爰依法提起本訴等語，並聲明：上訴人應給付被
    上訴人194,136 元，及其中192,762 元自98年6 月23日起至
    清償日止，按週年利率20% 計算之利息。
二、上訴人則以：伊對於欠款事實及金額均無意見，但就利息部
    份伊曾與中華商銀協商換約，約定以週年利率10% 計付利息
    ，非恢復原契約以週年利率20% 計付利息，且被上訴人受讓
    債權後，伊曾與被上訴人協商還款，迄至99年7 月26日伊尚
    有繳款，故利息起算日不應是98年6 月23日，且兩造以電話
    達成還款協議時，並未約定如有毀諾利息應回復至原契約云
    云，資為抗辯，並聲明：被上訴人於第一審之訴駁回。
三、原審經審理結果，對於被上訴人之請求判決部分勝訴，即上
    訴人應給付被上訴人194,136 元，及其中192,762 元自99年
    7 月27日起至清償日止，按週年利率20 %計算之利息，上訴
    人對其敗訴部分聲明不服，求為判決：(一)原判決不利於上訴
    人之部分廢棄。(二)上開廢棄部分，被上訴人在第一審之訴駁
    回。被上訴人則聲明請求駁回上訴（被上訴人對遭駁回部分
    未併為上訴或附帶上訴，業已確定）。
四、被上訴人上開主張之事實，業據其提出行政院金融監督管理
    委員會函暨公告、麥克現金卡申請書、小額信用貸款契約暨
    約定書、麥克現金卡可動用額度上限調整暨增補條款契約書
    、交易履歷表、還款明細、協議書、異動說明書、無擔保還
    款計畫、消費明細表、交易履歷等為證，核與其所述情節相
    符，自堪信為真實。上訴人雖辯稱：伊曾與中華商銀另行訂
    約協商以週年利率10% 計算借款利息，又兩造以電話達成還
    款協議時，並未約定如有毀諾利息應回復至原契約云云。然
    查：
  (一)上訴人前曾依中華民國銀行公會會員辦理消費金融案件無擔
    保協商機制（下稱協商機制）申請債務協商，並於95年6 月
    21日以中華商銀為最大無擔保債權銀行與之簽訂分期還款協
    議。嗣上訴人毀諾，則依上開協議書第3 條之約定，上訴人
    之債務回復依各債權銀行原契約約定辦理，有上開協議書1
    紙在卷足憑（見原審卷第75頁）。而依上訴人與中華商銀小
    額信用貸款契約暨約定書第7 條之約定：借款如有(一)未依約
    於繳款期限前繳款時。……，且立約人並同意延滯期間之利
    率按年利率20% 給付利息。是於上訴人毀諾上開協議時，其
    借款利率則依週年利率20%計算，應可認定。
  (二)另上訴人主張伊於毀諾上開協議後，曾與中華商銀再另行簽
    訂契約，約定以週年利率10 %計算借款利息一節，為被上訴
    人所否認，而上訴人就其主張亦未能提出任何證據以實其說
    ，是以上訴人此部分之主張，並無可採。
  (三)又上訴人主張被上訴人於承受中華商銀之債權後復與上訴人
    再行協商，如連繳6 期5,000 元，利率不予計算云云。而被
    上訴人對於兩造有協議上訴人每月還款5,000 元一節，固不
    爭執，惟否認兩造有免除利息之約定，就此上訴人並未提出
    證據以實其說，是上訴人所稱尚無足採。從而，上訴人既未
    能提出曾與中華商銀另行約定以週年利率10 %計算借款利息
    及被上訴人同意免除利息之證據，則依上開協議書及兩造貸
    款契約書之約定，被上訴人主張依原契約第7 條約定以週年
    利率20% 計算利息等語，堪以採認。
  (四)上訴人主張於再行協商後有陸續清償債務等語，就此，被上
    訴人不否認上訴人有清償其53,000元，且該清償款項均先用
    以抵充本金，是依此計算，上訴人尚積欠被上訴人194,136
    元，而其中本金為192,762 元，此有上訴人之還款明細在卷
    可參（見原審卷第64頁），又因上訴人前所繳之款項，均先
    用以抵充本金，並未抵充利息，故依上開繳款明細表所示，
    上訴人僅繳息至98年6 月22日，自98年6 月23日起之利息均
    未繳納，故上訴人尚積欠被上訴人以本金192,762 元計算，
    自98年6 月23日起至清償日止，按週年利率20% 計算之利息
    。從而，被上訴人依消費借貸之法律關係，請求上訴人給付
    上開借款及遲延利息，自屬有據。
五、綜上，上訴人既仍積欠被上訴人前述之借款及遲延利息尚未
    清償。從而，被上訴人依消費借貸契約請求上訴人給付上開
    債務之本金及利息，自有理由，而應予准許。就上開應准許
    部分，原審判命上訴人應給付被上訴人194,136 元，及其中
    192,762 元自99年7 月27日起至清償日止，按週年利率20%
    計算之利息，並為假執行之宣告，於法並無不合（至其餘應
    准許之利息而遭原審駁回部分，因被上訴人未上訴而告確定
    ，故不予論述）。上訴意旨指摘原判決判其敗訴部分不當，
    求予廢棄改判，為無理由，應予駁回。
六、本件事證已臻明確，兩造其餘主張陳述及所提證據方法，經
    本院斟酌後認均不足以影響本判決結果，自無逐一詳予論駁
    之必要，併此敘明。
七、據上論結，本件上訴為無理由，依民事訴訟法第436 條之1
    第3 項、第449 條第1 項、第78條，判決如主文。
中    華    民    國   100    年    6     月    30    日
                  民事第六庭    審判長法  官  楊國祥
                                      法  官  陳明呈
                                      法  官  曾子珍
以上正本係照原本作成。
本件不得上訴。
中    華    民    國   100    年    6     月    30    日
                                      書記官  何慧娟